臺灣高等法院交通事件裁定　　　　　　 94年度交抗字第123號
抗　告　人　甲○○
上列抗告人因違反道路交通管理處罰條例案件，不服臺灣板橋地
方法院中華民國94年1月13日裁定（93年度交聲字第1616、1617
號），提起抗告，本院裁定如下：
    主  文
抗告駁回。
    理  由
一、原裁定意旨略以：異議人即受處分人甲○○所有之車號7K-4
    768號自用小客車，於民國（下同）93年8月7日中午12時19
    分許，在台北縣板橋市縣○○道與新站路口（下稱系爭路段
    ），因於禁止左轉路段迴車，經警示意攔停卻拒絕停車接受
    稽查而逃逸，而撤銷原處分機關交通部公路總局台北區監理
    所93年10月20日北監自裁字裁40-C00000000號所為異議人於
    「畫有禁止變換車道線路段迴車」之處分，並改裁定甲○○
    汽車駕駛人迴車時，在禁止左轉路段迴車，處罰鍰新臺幣玖
    佰元，並記違規點數壹點，就拒絕停車接受稽查而逃逸部分
    駁回異議。
二、本件抗告意旨略以：本件發生之時交通流量大，異議人並不
    知有警員示意停車，且異議人所載之乘客至板橋新站下車，
    證明當時確有停車，以上為事實經過，抗告人並非指摘警員
    做偽證，但抗告人係一誠實善良百姓，罰錢事小，名譽受損
    茲事體大，爰提起抗告，請求撤銷原裁定。
三、經查：
  (一)本件抗告人即受處分人甲○○所有之車號7K-4768 號自用小
    客車，於93年8月7日中午12時19分許，因在台北縣板橋市禁
    止左轉之系爭路段迴車及拒絕停車接受稽查而逃逸，經警逕
    行掣單舉發，有台北縣政府警察局北縣警交字第CO0000000
    、CO0000000 號舉發違反道路交通管理事件通知單通知聯影
    本及台北縣政府警察局板橋分局函覆舉發無誤之93 年9月30
    日板警交裁字第0930036444號書函影本與舉發警員答辯報告
    書各一件在卷可稽，且經證人即舉發員警汪清鑑於原審到庭
    結證明確。另本院亦依職權調閱抗告人所有之自用小客車車
    號為7K-4768 號之車號查詢汽車車籍資料所記載之車輛廠牌
    特徵均與證人所言相符，此有車號查詢汽車車籍資料1 紙附
    原審卷可參。
  (二)至證人汪清鑑雖於原審時證稱系爭路段尚有劃設禁止變換車
    道線（即雙白實線），惟就上開現場照片觀之，證人所稱系
    爭路段之雙白實線，實為車道線（白虛線）與機車停等區線
    之邊線相鄰，是以系爭路段並無劃設禁止變換車道線。從而
    ，原北監自裁字裁40-C 00000000號裁決書以異議人有在劃
    有禁止變換車道線路段迴車之違規事實，而依道路交通管理
    處罰條例第49條第2款之規定裁罰，於法尚有未合。
  (三)按汽車駕駛人迴車時，在禁止左轉路段迴車者，處200 元以
    上600 元以下罰鍰；次按汽車駕駛人，駕駛汽車有違反本條
    例之行為，經交通勤務警察或依法令執行交通稽查任務人員
    制止時，不聽制止或拒絕停車接受稽查而逃逸者，除按各該
    條規定處罰外，處新臺幣（下同）3000元以上6000元以下罰
    鍰；而汽車駕駛人有第49條、第60條第1 項情形時，除依原
    條款處罰鍰外，並各記違規點數1 點，道路交通管理處罰條
    例第49條第3款、第60條第1項、第63條第1項第1款分別定有
    明文，從而有關抗告人迴車部分，原審撤銷原處分機關交通
    部公路總局台北區監理所93年10月20日北監自裁字裁40-C00
    000000號所為異議人於「畫有禁止變換車道線路段迴車」之
    處分，並改裁定甲○○汽車駕駛人迴車時，在禁止左轉路段
    迴車，處罰鍰新臺幣玖佰元，並記違規點數壹點，並無違誤
    。
  (四)至抗告人提起抗告指其未見警員示意停車，又稱其於板橋車
    站前有停車，二者相互矛盾，且抗告人並未提出任何事證可
    供本院調查，從而原審認為並無任何證據可資證明警員有捏
    造事實違法取締之情事，則其本於維護交通秩序、安全職責
    所為之舉發，自應受到合法、正確之推定等情，而裁定將原
    處分機關所為不當之裁決處分撤銷，就拒絕接受稽查部分駁
    回異議，核無違誤，抗告人提起抗告空言指摘原裁定不當為
    無理由，應駁回其抗告。
四、據上論結，應依道路交通案件處理辦法第26條，刑事訴訟法
    第412條，裁定如主文。
中　　華　　民　　國　　94　　年　　5 　　月　　11　　日
                  交通法庭審判長法　官  蔡秀雄
　　　　　　　　　　　　　　　　法  官  蘇素娥
　　　　　　　　　　　　　　　　法  官  周占春
以上正本證明與原本無異。
不得再抗告。
                                書記官  葉金發
中　　華　　民　　國　　94　　年　　5 　　月　　11　　日
